臺灣臺北地方法院民事裁定
109年度家聲抗字第30號
抗  告  人  楊錫齡  


            楊錫珍  



應受監護宣  
告  之  人  楊林彩雲

關  係  人  江若竹  

關  係  人  楊位育  
上列當事人聲請監護宣告事件，抗告人對本院於民國109年3月5
日所為108年度監宣字第619 號裁定提起抗告，本院管轄之第二
審合議庭裁定如下：
    主      文
原裁定主文第二項廢棄。
上開廢棄部分，選定楊錫珍（女、民國00年0月00日生、身分證
統一編號：Z000000000號）、楊位育（男、民國00年00月00日生
，身分證統一編號：Z000000000號）為受監護宣告人楊林彩雲之
共同監護人。由楊位育擔任主要照顧者，並定監護方法與執行職
務範圍如附件所示。
聲請及抗告程序費用由受監護宣告人負擔。
    理    由
一、抗告意旨略以:對原審裁定楊林彩雲為應受監護宣告之人沒
    有意見，但原審裁定選任楊錫奎為應受監護監護宣告人楊林
    彩雲(下稱楊林彩雲)之監護人，惟楊錫奎已於民國110年4月
    23日死亡，抗告人同意由楊錫奎之子楊位育與抗告人楊錫珍
    共同擔任楊林彩雲之共同監護人，並同意由楊位育擔任主要
    照顧者，及同意監護方法與執行範圍如附件所示等語。
二、原審裁定結果以:依抗告人提出之戶籍謄本、診斷證明書及
    國立臺灣大學醫學院附設醫院109年3月2日校附醫精字第109
    4700026號函及函附之鑑定報告書，裁定楊林彩雲為應受監
    護宣告之人，並審酌楊林彩雲最近親屬有其長子即抗告人楊
    錫奎(已歿)、長女楊錫齡、次女楊錫珍及三女楊錫娟等四人
    ，因對由何人擔任監護人未能達成共識，而裁定由受監護人
    之長子楊錫奎、三女楊錫娟分別擔任受監護人之監護人與會
    同開具財產清冊之人。
三、按對於因精神障礙或其他心智缺陷，致不能為意思表示或受
    意思表示，或不能辨識其意思表示之效果者，法院得因本人
    、配偶、四親等內之親屬、最近一年有同居事實之其他親屬
    、檢察官、主管機關或社會福利機構之聲請，為監護之宣告
    ，民法第14條第1 項定有明文。次按，受監護宣告之人應置
    監護人。法院為監護之宣告時，應依職權就配偶、四親等內
    之親屬、最近一年有同居事實之其他親屬、主管機關、社會
    福利機構或其他適當之人選定一人或數人為監護人，並同時
    指定會同開具財產清冊之人。法院為前項選定及指定前，得
    命主管機關或社會福利機構進行訪視，提出調查報告及建議
    。監護之聲請人或利害關係人亦得提出相關資料或證據，供
    法院斟酌。又法院選定監護人時，應依受監護宣告之人之最
    佳利益，優先考量受監護宣告之人之意見，審酌一切情狀，
    並注意下列事項：㈠受監護宣告之人之身心狀態與生活及財
    產狀況。㈡受監護宣告之人與其配偶、子女或其他共同生活
    之人間之情感狀況。㈢監護人之職業、經歷、意見及其與受
    監護宣告之人之利害關係。㈣法人為監護人時，其事業之種
    類與內容，法人及其代表人與受監護宣告之人之利害關係。
    民法第1110條、第1111條、第1111條之1分別定有明文。
四、經查，原審裁定之監護人楊錫奎於110年4月23日過世，有除
    戶戶籍謄本在卷可按(見抗告卷一第401頁)，應受監護宣告
    人楊林彩雲最近親屬含楊錫奎之繼承人於本院審理中達成共
    識，均同意由抗告人楊錫珍與楊位育擔任楊林彩雲之共同監
    護人，監護方法與執行職務範圍如附件所示，對原審裁定由
    楊錫娟擔任會同開具財產清冊人無意見等情，業據抗告人及
    關係人陳明在卷(見抗告卷二第121至123頁)，本院審酌抗告
    人楊錫珍為應受監護宣告人楊林彩雲之女，楊位育為應受監
    護宣告人楊林彩雲之孫子，應受監護宣告人楊林彩雲現與楊
    位育同住，由楊位育照顧，是上開抗告人及關係人之合意內
    容對照顧應受監護宣告人楊林彩雲尚屬有利。故抗告意旨主
    張原審裁定主文第二項部分應予廢棄，改由抗告人楊錫珍及
    關係人楊位育共同擔任監護人，為有理由。為使共同監護能
    順利進行，本院參酌抗告人及關係人意見，併裁定監護方法
    與執行職務範圍如附件所示。
五、綜上所述，抗告意旨請求廢棄原裁定主文第二項為有理由，
    應予准許，爰裁定如主文第一項所示。至關係人江若竹具陳
    報狀期自其帳戶提領其為應受監護宣告人楊林彩雲自105年1
    2月起迄今支出費用，非本案所能審酌，關係人江若竹應另
    以其他法律途徑主張，附此敘明。
六、爰裁定如主文。　　
中　　華　　民　　國　　111 　年　　2 　　月　　25　　日
              家事法庭審判長法  官  李莉苓 
                            法  官  蘇珍芬
                            法  官  陳諾樺
正本係照原本作成。
本裁定除以適用法規顯有錯誤為理由，不得再抗告。如提起再抗
告，應於收受後10日內委任律師為非訟代理人向本院提出再抗告
狀。並繳納再抗告費新臺幣1,000元。
中　　華　　民　　國　　111 　年　　2 　　月　　25　　日
                            書記官  區衿綾
附件:
一、受監護人楊林彩雲之居住、日常生活照顧方法、一般醫療事
    項、身分代理由監護人楊位育單獨執行。
二、受監護人楊林彩雲之重大醫療事項（含轉院、手術、不施行
    心肺復甦術等）須由監護人二人共同決定。
三、受監護人楊林彩雲之財產管理事項
　㈠受監護人楊林彩雲之身分證件、存款存簿及存簿印鑑章、保
    險單、不動產所有權狀由監護人楊位育保管。
  ㈡受監護人楊林彩雲每月生活及養護、治療、聘僱看護所需費
    用，由監護人楊位育自受監護人楊林彩雲之存款帳戶中提領
    或轉帳支應，每月提領及轉帳上限為新臺幣（下同）7 萬元
    。如有因醫療或其他事由需提領存款超過每月上限7 萬元者
    ，應取得監護人楊錫珍同意。
  ㈢受監護人楊林彩雲動產與不動產之處分，應由監護人二人共
    同決定，並須經會同開具財產清冊人楊錫娟同意。